【裁判字號】    95,上訴,415
【裁判日期】    950331
【裁判案由】    毒品危害防制條例
【裁判全文】
臺灣高等法院刑事判決                 95年度上訴字第415號
上  訴  人
即  被  告  甲○○
上列上訴人因毒品危害防制條例案件，不服臺灣板橋地方法院94
年度訴字第1977號，中華民國94年12月29日第一審判決（起訴案
號：臺灣板橋地方法院檢察署94年度核退毒偵字第1237號，併辦
案號：台灣板橋地方法院檢察署95年度毒偵字第1970號），提起
上訴，本院判決如下：
    主  文
原判決撤銷。
甲○○連續施用第一級毒品，處有期徒刑拾月。扣案之第一級毒
品海洛因貳包（淨重分別為零點零捌公克、零點零肆公克；空包
裝重分別為零點貳貳公克、零點貳捌公克）沒收銷燬之；注射針
筒貳支、注射針筒一支沒收。
    事  實
一、甲○○前因施用毒品案件，經原審法院以九十年度毒聲字第
    二九一二號裁定送觀察、勒戒後，認無繼續施用毒品之傾向
    ，於民國九十年八月六日執行觀察、勒戒完畢釋放，並由臺
    灣板橋地方法院檢察署檢察官以九十年度毒偵字第二九五０
    號為不起訴處分在案。詎猶未戒除毒癮，於前次觀察、勒戒
    執行完畢釋放後五年內，基於施用第一級毒品海洛因之概括
    犯意，自九十三年二月間某日起至九十四年七月三十日上午
    某時止，在臺北縣三重市○○路○段六十之四號三樓及臺北
    縣五股鄉○○路○段三十二巷五十三號六樓住處，以注射針
    筒施打之方式，連續施用海洛因多次，平均每日施用一、二
    次。嗣先於九十四年二月三日下午三時三十分許，為警在桃
    園縣桃園市○○路五十七號前之ＤＫ－六四０三號自用小客
    車內查獲，當場扣得甲○○所有之海洛因一包（淨重零點零
    八公克，空包裝重零點二二公克）、注射針筒一支；甲○○
    復於九十四年七月三十日自行前往臺北縣政府警察局蘆洲分
    局接受驗尿，並交付海洛因一包（淨重零點零四公克，空包
    裝重零點二八公克）、注射針筒一支予員警扣案。又於94年
    12月27日16時10分許回溯26小時內某時，在不詳地點施用毒
    品海洛因一次，經警在台北縣三重市○○○路271巷查獲，
    扣得甲○○所有，供施用毒品所用之注射針筒一支。
二、案經桃園縣政府警察局桃園分局移送臺灣桃園地方法院檢察
    署檢察官呈請臺灣高等法院檢察署檢察長令轉臺灣板橋地方
    法院檢察署檢察官偵查起訴，及由臺北縣政府警察局蘆洲分
    局移送臺灣板橋地方法院檢察署檢察官偵查後移送併辦。原
    審法院於準備程序進行中，被告甲○○就被訴事實為有罪之
    陳述，經告知簡式審判程序之旨，並聽取公訴人、被告之意
    見後，合議裁定由受命法官獨任進行簡式審判程序。
    理  由
一、上揭犯罪事實，業據被告於警詢及原審法院準備程序、審理
    時均自白不諱，其於九十四年二月三日、同年七月三十日94
    年12月27日採集之尿液檢體，經送驗結果，均呈嗎啡陽性反
    應，有臺灣尖端先進生計醫藥股份有限公司、臺灣檢驗科技
    股份有限公司分別出具之濫用藥物檢驗報告及台灣檢驗科技
    股份有限公司濫用葯物尿液檢驗報告各一份、被採尿人姓名
    代碼對照表在卷可憑，足認被告自白確與事實相符。又上開
    期日扣案之白粉二包，經送法務部調查局鑑驗結果，均含第
    一級毒品海洛因成分，其中一包淨重零點零八公克，空包裝
    重零點二二公克，另一包淨重零點零四公克，空包裝重零點
    二八公克之事實，復有法務部調查局先後於九十四年四月一
    日、同年十月七日出具調科字第080009085號、調科字第060
    010322號之鑑定通知書二份在卷可稽，並有注射針筒二支、
    注射針筒一支，扣案可佐，益徵被告所施用之毒品，確係海
    洛因無訛。再查，被告前因施用毒品案件，經原審法院以九
    十年度毒聲字第二九一二號裁定送觀察、勒戒後，認無繼續
    施用毒品之傾向，於九十年八月六日執行觀察、勒戒完畢釋
    放，並由臺灣板橋地方法院檢察署檢察官以九十年度毒偵字
    第二九五０號為不起訴處分之事實，有上開不起訴處分書及
    臺灣高等法院被告全國前案紀錄表各一份在卷可考。從而被
    告於前次觀察、勒戒執行完畢釋放後，五年內再犯施用第一
    級毒品罪，事證明確，其犯行堪予認定。
二、核被告所為，係犯毒品危害防制條例第十條第一項之施用第
    一級毒品罪。其為施用而持有海洛因之低度行為，為施用之
    高度行為所吸收，不另論罪。被告自九十三年二月間某日起
    至九十四年十二月二十七日上午某時止，期間多次施用海洛
    因，時間緊接，所犯係構成要件相同之罪，顯係基於概括犯
    意為之，為連續犯，應依法論以一罪，並加重其刑。被告雖
    於九十四年七月三十日自行前往臺北縣政府警察局蘆洲分局
    ，向員警坦承施用海洛因，並交付海洛因一包、注射針筒一
    支供警扣案，惟其連續施用毒品之部分犯行，業於九十四年
    二月三日遭有偵查犯罪職權之員警發覺，並移送檢察官偵查
    ，被告上開行為即與刑法第六十二條自首之要件不符，不能
    發生自首之效力（最高法院七十八年度臺上字第三九二九號
    判決意旨參考）。檢察官雖僅就被告於九十四年二月三日下
    午四時十分許為警採尿前回溯二十六小時內某時之施用海洛
    因犯行提起公訴，惟前揭犯罪事實欄所載之其餘施用海洛因
    犯行，與起訴部分有連續犯之裁判上一罪關係，為起訴效力
    所及，且其中部分犯行業據檢察官移送併辦，本院自得併予
    審究，附此敘明。爰審酌被告前已因施用毒品案件，獲得不
    起訴處分之寬典，竟猶不知遠離毒品，顯然漠視法令之禁制
    ，且施用之期間長達一年有餘，復自承平均每日施用海洛因
    一、二次，毒癮不小，惟其坦承犯行之犯後態度等一切情狀
    ，量處如主文所示之刑。扣案之海洛因二包，其中淨重零點
    零八公克、零點零四公克之海洛因，屬第一級毒品，應依毒
    品危害防制條例第十八條第一項前段規定沒收銷燬之；至於
    裝盛上開毒品之外包裝袋二個，重量分別為零點二二公克及
    零點二八公克，因法務部鑑驗毒品之標準作業流程，毒品秤
    重主要以傾倒方式，必要時輔以刮杓刮取，儘可能將原送驗
    包裝物內毒品與包裝物分離後個別秤重，所得之毒品重量登
    載為「淨重」，包裝物重量則登載為「空包裝重」，然依上
    述二種方式分離，原送驗包裝物內均仍會有微量毒品成分殘
    留，，並有法務部調查局九十四年四月十二日調科壹字第０
    九四００一一四七四０號函一紙附卷可憑，上開海洛因之外
    包裝袋二個，既仍含有微量海洛因成分無法析離，爰併依上
    開規定宣告沒收銷燬之；至於扣案之注射針筒二支，注射針
    筒一支為被告所有，供其施用海洛因之物，業據被告供陳明
    確，爰依刑法第三十八條第一項第二款之規定宣告沒收。
被告經合法傳喚，無正當理由未到庭，爰不待其陳述，逕行判決
。
據上論斷，應依刑事訴訟法第三百六十九條第一項前段、第三百
七十一條、第三百六十四條、第二百九十九條第一項前段，毒品
危害防制條例第十條第一項、第十八條第一項前段，刑法第十一
條前段、第五十六條、第三十八條第一項第二款，判決如主文。
本案經檢察官呂光華到庭執行職務。
中    華    民    國    95    年    3    月     31    日
                  刑事第十七庭  審判長法  官  陳貽男
                                      法  官  高明哲
                                      法  官  許仕楓
以上正本證明與原本無異。
如不服本判決，應於收受送達後十日內向本院提出上訴書狀，其
未敘述上訴之理由者並得於提起上訴後十日內向本院補提理由書
（均須按他造當事人之人數附繕本）。
                                      書記官  楊麗雪
中    華    民    國    95    年    3    月     31    日
附錄：本案論罪科刑法條全文
毒品危害防制條例第十條：
施用第一級毒品者，處六月以上五年以下有期徒刑。
施用第二級毒品者，處三年以下有期徒刑。


司法院資訊處製作；財團法人民間司法改革基金會備份。
